臺灣臺中地方法院刑事判決　　　　　　　　　　　　九十一年度易字第一三五二號
　　公　訴　人　臺灣臺中地方法院檢察署檢察官
　　被　　　告　甲○○
　　　　　　　　乙○○
右列被告等因傷害案件，經檢察官提起公訴（九十年度偵字第二一七八五號、九十一
年度偵字第一０一六號），本院判決如左：
    主  文
甲○○、乙○○傷害人之身體，甲○○處拘役拾日，乙○○處拘役肆拾日。如易科
罰金，均以佰元折算壹日。
    事  實
一、甲○○與乙○○二人為鄰居，於民國九十年八月十六日上午九時許，乙○○在臺
    中縣烏日鄉○○路便行巷一二六弄十六號居處，因清洗地板之水流至臺中縣烏日
    鄉○○路便行巷一二六弄十五號之甲○○家門口，引起甲○○之不滿，雙方因而
    發生爭執，甲○○竟基於普通傷害之故意，自家中取出鋤頭柄毆打乙○○，使乙
    ○○受有左頰部五Ｘ六公分、左顳部三Ｘ三公分、左踝部二Ｘ三公分之挫傷淤腫
    等傷害。乙○○亦基於普通傷害之故意，從甲○○手中奪走鋤頭柄毆打甲○○，
    使甲○○受有頭部外傷、左側第五掌骨骨折、左側肱骨骨踝骨折、右側大腿、手
    肘前臂擦傷、左側耳朵裂傷等傷害。嗣甲○○受傷後至學田村村長陳國雄之家中
    託村長代為報警，旋昏倒在地，警方至現場再將甲○○送醫急救。
二、案經甲○○、乙○○訴由臺中縣警察局烏日分局報請臺灣臺中地方法院檢察署檢
    察官偵查起訴。
    理  由
一、訊據被告甲○○與乙○○二人均矢口否認有於右揭時地傷害對方之行為，被告甲
    ○○辯稱：乙○○無理取鬧來敲門，伊就拿一支鋤頭柄出去，乙○○就搶走鋤頭
    柄要打伊，伊跑走時不小心跌倒，乙○○就用鋤頭柄打伊，伊沒有打乙○○云云
    ；被告乙○○辯稱：當天上午伊在切菜，甲○○說伊切菜聲太吵，就拿一支棍子
    打伊，伊就暈倒，醒來後就拿起棍子追他，甲○○往前跑，在一個斜坡上跌倒，
    因此受傷的云云。惟查，右揭事實分據告訴人兼被告甲○○、乙○○二人，於警
    訊、偵查及本院審理中指訴綦詳。又其二人均受有如事實所載之傷害等情，亦有
    告訴人兼被告甲○○所提之中山醫學大學附設醫院之診斷證明書、告訴人兼被告
    乙○○所提之博川醫院驗傷診斷書各一份附卷可證。被告乙○○驗傷之時間為案
    發翌日即九十年八月十七日，推定受傷時間為九十年八月十六日等情，此有被告
    乙○○之驗傷診斷書一份可稽，核與被告二人發生爭執之時間相符，足見被告乙
    ○○於該日受有傷害之事實，被告甲○○亦自陳於右揭時、地與被告乙○○發生
    爭執，並先拿出鋤頭柄等情，其時間、地點均具有直接關聯性，亦可證明係被告
    甲○○確有傷害被告乙○○之行為，被告甲○○否認有傷害被告乙○○云云，顯
    為飾卸之詞，不足採信。被告乙○○於九十年十二月二十六日偵查中供稱：「是
    他先拿棍子打我，我才打他‧‧‧」等語，本院審理時又翻異其詞，其供述前後
    不一，本院斟酌被告甲○○所受之傷勢非輕，非其自殘所能造成，是被告乙○○
    於偵查中所述，當與事實相符，被告乙○○所辯顯係卸責之詞，並不足採。本案
    事證明確，被告二人確有互毆之行為，其二人傷害犯行，洵堪認定。
二、核被告二人所為，均係犯刑法第二百七十七條第一項之傷害罪。爰審酌被告二人
    不思妥適解決細故爭端，動輒以暴力之激烈方式傷害他人，又矢口否認犯行，並
    無悔意，被告乙○○對年長體弱者不知尊重反下手施暴，對他方造成骨折等嚴重
    傷害，其惡性較重，惟念及被告甲○○歲長年邁，被告乙○○並無犯罪前科，有
    臺灣高等法院被告全國前案紀錄表在卷可按，其二人為鄰居，宜從輕量刑，以促
    其二人重修舊好而敦親睦鄰等一切情狀，分別量處如主文所示之刑，並均諭知易
    科罰金之折算標準。
三、被告乙○○於言詞辯論期日經合法傳喚，無正當理由不到庭，本院認本案係應科
    拘役之案件，爰不待其陳述逕行判決。
據上論斷，應依刑事訴訟法第二百九十九條第一項前段、第三百零六條，刑法第二百
七十七條第一項、第四十一條第一項前段，罰金罰鍰提高標準條例第一條前段、第二
條，判決如主文。
本案經檢察官林俞妙到庭執行職務
中      華      民      國      九十一      年      七    月    廿五    日
                                臺灣臺中地方法院刑事第四庭
                                        法  官  楊  真  明
右正本證明與原本無異。
如不服本判決，應於送達後十日內向本院提出上訴狀（須附繕本），上訴於臺灣高等
法院臺中分院。
                              書記官
中      華      民      國      九十一      年      七    月    廿六    日
附錄本判決論罪科刑法條
中華民國刑法第二百七十七條第一項
  傷害人之身體或健康者，處三年以下有期徒刑、拘役或一千元以下罰金。
